最　高　行　政　法　院　判　決　　　　　　　　　九十三年度判字第一四四六號
　　上　訴　人　乙○○
　　被 上訴 人　法務部
　　代　表　人　甲○○
右當事人間因撤銷假釋事件，上訴人不服中華民國九十二年五月十四日臺北高等行政
法院九十一年度訴字第一六九六號判決，提起上訴。本院判決如左：
　　主  文
上訴駁回。
上訴審訴訟費用由上訴人負擔。
　　理  由
本件上訴人主張：假釋本於刑法第七十七條之規定；撤銷則依同法第七十八條為之，
惟被上訴人捨此而依保安處分執行法第七十四條之二、第七十四條之三撤銷假釋。假
釋中之行為與保安處分之執行不同，其援用自為違法。益以上開刑法撤銷假釋須受有
期徒刑之宣告，上訴人不具備該條件，自不得撤銷假釋。為此請廢棄原判決，並撤銷
原處分及訴願決定等語。
被上訴人未提出答辯狀。
原審斟酌全辯論意旨及調查證據之結果，以：查本件上訴人於八十八年四月十四日假
釋出監，假釋殘餘刑期四年三月十五日，於假釋交付保護管束期間，為警查獲施用第
一級毒品海洛因及第二級毒品安非他命，經台灣板橋地方法院以九十年度毒聲字第一
八二八號刑事裁定應送勒戒處所觀察，勒戒後，認有繼續施用毒品傾向，以九十年度
毒聲字第二二三六號刑事裁定令入戒治處所施以強制戒治一年，有該裁定影本附原處
分卷可稽，復為上訴人所不否認，足見上訴人於假釋執行保護管束期間再犯毒品危害
防制條例之罪，其未遵守保護管束應遵守事項，且情節重大，從而被上訴人依台灣嘉
義監獄之報告表，撤銷其假釋，揆諸保安處分執行法第七十四條之二、第七十四條之
三規定，自無不合。又行政處分之執行，不因提起行政爭訟而停止，訴願法第九十三
條第一項及行政訴訟法第一百十六條第一項均有明文規定，且本件撤銷假釋如上所述
，於法有據，上訴人所訴，洵不足採。綜上說明，本件被上訴人撤銷上訴人之假釋處
分，認事用法，俱無違誤，訴願決定，予以維持，亦無不合，上訴人起訴意旨，非有
理由，應將訴願決定及原處分維持，並駁回上訴人在原審之訴。惟查假釋之撤銷屬刑
事裁判執行之一環，為廣義之司法行政處分，如有不服，其救濟程序，應依刑事訴訟
法第四百八十四條之規定，即俟檢察官指揮執行該假釋撤銷後之殘餘徒刑時，再由受
刑人或其法定代理人或配偶向當初諭知該刑事裁判之法院聲明異議，不得提起行政爭
訟（參見本院九十三年二月份庭長法官聯席會議決議）。原判決駁回上訴人之訴，其
理由雖有不同，惟結果尚無二致，仍應予以維持。上訴論旨，仍執前詞，指摘原判決
違誤，求予廢棄，為無理由，應予駁回。
據上論結，本件上訴為無理由，爰依行政訴訟法第二百五十五條第一項、第九十八條
第三項前段，判決如主文。
中　　華　　民　　國　　九十三　　　年　　　十一　　　月　　　十八　　　日
                    最 高 行 政 法 院  第 四 庭
                                審 判 長 法  官　　　徐　樹　海
                                         法  官　　　高　啟　燦
                                         法  官　　　吳　錦　龍
                                         法  官　　　黃　合　文
                                         法  官　　　林　茂　權
右  正  本  證  明  與  原  本  無  異
　　　　　　　　　　　　　　　　　　　　 法院書記官　賀　瑞　鸞
中　　華　　民　　國　　九十三　　　年　　　十一　　　月　　　十八　　　日
